【裁判字號】    89,易,3184
【裁判日期】    890831
【裁判案由】    違反著作權法
【裁判全文】
臺灣高雄地方法院刑事判決                        八十九年度易字第三一八四號
    公  訴  人  臺灣高雄地方法院檢察署檢察官
    被      告  乙○○
右列被告因違反著作權法案件，經檢察官提起公訴（八十九年度偵字第一００六八號
），本院判決如左：
    主  文
乙○○連續以明知為侵害著作權之物，意圖營利而交付之方法侵害他人之著作權，處
有期徒刑參月，如易科罰金，以參佰元折算壹日。
扣案如附表所示之盜版ＣＤ光碟片共壹佰陸拾伍片，均沒收。
    事  實
一、乙○○明知不詳姓名綽號「欽仔」之成年男子，於民國八十九年四月底某日，在
    高雄縣鳳山市青年夜市，以每片新台幣（下同）五十元之價格向其兜售而購入之
    約二百片音樂ＣＤ光碟片，係未經如附表所示著作財產權人同意而擅自重製其等
    享有如附表所示音樂著作權歌曲之盜版ＣＤ光碟片，竟基於竟圖營利之概括犯意
    ，於八十九年五月二日晚間（其於警訊中已供明係五月二日當日擺設即被查獲，
    於偵查中因誤稱為五月一日致公訴人誤載為五月一日），在高雄市○○區○○路
    與新莊路口之夜市擺設攤位，而以每片一百元之價格販賣予不特定人牟利，並已
    連續出售而交付予不特定人約三十五片。嗣於同日二十一時三十分許，在上址為
    警當場查獲，並扣得如附表所示之盜版ＣＤ音樂光碟片一百六十五片。
二、案經如附表所示著作財產權人訴由高雄市政府警察局三民第二分局移送臺灣高雄
    地方法院檢察署檢察官偵查起訴。
    理  由
一、訊據被告坦承右揭向綽號「欽仔」之人買受盜版ＣＤ音樂光碟片後擺設攤位欲加
    以販賣而為警查獲之事實，惟辯稱：尚未賣出即遭警查獲云云。經查，被告坦承
    部分核與告訴代理人何偉、甲○○之指述相符，並有扣案如附表所示之盜版ＣＤ
    音樂光碟片可佐。至於雖辯稱尚未賣出即遭警查獲，買入數量與扣案數量短少之
    約三十五片，係因被朋友拿走云云，惟被告既供承其買入之盜版ＣＤ音樂光碟片
    為二百餘片，扣案之片數則僅有一百六十五片，二者間顯有差距；且被告又不能
    供出拿走其約三十五片之朋友姓名地址，其既稱係朋友拿走，然竟稱不知朋友姓
    名，此部分所辯自不足採信，故被告顯已曾售出而交付予他人足以認定。綜上所
    述，被告所辯顯係卸責之詞，不足採信，其犯行，事證明確，洵堪認定。
二、核被告所為係犯著作權法第九十三條第三款、第八十七條第二款之明知為侵害著
    作權之物意圖營利而交付罪。被告多次販賣予他人之犯行，時間緊接，觸犯構成
    要件相同之罪名，顯係基於概括犯意反覆為之，為連續犯，應論以一罪論並加重
    其刑。茲審酌被告犯後坦承犯行，態度尚佳，貪圖個人不法利益，即侵害他人智
    慧財產權，販售期間不長，數量尚非鉅，及其犯罪之動機、目的等一切情狀，爰
    量處如主文所示之刑，並諭知如易科罰金之折算標準。扣案如附表所示之物，係
    被告所有，供犯罪所用之物，業據其供承在卷，應依刑法第三十八條第一項第二
    款之規定，宣告沒收。
據上論斷，應依刑事訴訟法第二百九十九條第一項前段，著作權法第八十七條第二款
、第九十三條第三款，刑法第十一條前段、第五十六條、第三十八條第一項第二款，
罰金罰鍰提高標準條例第二條，判決如主文。
中      華      民      國    八十九    年      八      月    三十一    日
                                  臺灣高雄地方法院刑事第一庭
                                      法  官  郭文通
右正本證明與原本無異。
如不服本判決，應於判決送達後十日內，向本院提出上訴狀。
                                      書記官  黃國忠
中      華      民      國    八十九    年      八      月    三十一    日
附錄本判決論罪科刑主要法條：
著作權法第八十七條第二款：
有下列情形之一者，除本法另有規定外，視為侵害著作權或製版權：
二、明知為侵害著作權或製版權之物，而散布或意圖散布而陳列或持有或意圖營利而
    交付者。
著作權法第九十三條第三款：
有下列情形之一者，處二年以下有期徒刑，得併科新臺幣十萬元以下罰金：
三、以第八十七條各款方法之一侵害他人之著作權者。


司法院資訊處製作；財團法人民間司法改革基金會備份。
